# 请教陈版，研发支出列报问题

提问人：cjzhangyong 时间：2014-08-23 07:57:36
1 、在每月出具报表是，研发项目还在进行中，研发支出-费用化及资本化科目存在余额，如何进行列报。

回答人：chenyiwei
费用化研发支出计入管理费用；资本化开发支出列报在资产负债表的“开发支出”项目中，同时期末根据《讲解 2010 》P129的要求，对尚未达到可供使用状态的无形资产进行减值测试。